臺灣高等法院刑事判決
111年度上易字第1357號
上  訴  人  
即  被  告  魏呈羽


                    
　　　　　　　　　
上列上訴人即被告因妨害風化案件，不服臺灣臺北地方法院111
年度審易字第802號，中華民國111年7月20日第一審判決（起訴
案號：臺灣臺北地方檢察署111年度偵字第7528號），提起上訴
，本院判決如下：
    主  文
原判決撤銷。
魏呈羽犯公然猥褻罪，累犯，處有期徒刑柒月。
    事  實
一、魏呈羽於民國110年10月10日晚間7時許，搭乘臺灣鐵路第24
    8車次太魯閣號列車往花蓮方向，於列車已過萬華站而接近
    臺北站期間，竟意圖供人觀覽，站立於上開列車第7車廂內
    由黃○○（年籍資料詳卷，下稱黃女）所乘坐第50號座位旁走
    道上，面向黃女，拉下其褲襠而裸露其呈勃起狀態之生殖器
    ，並以手撫摸其生殖器（即「自慰」），而公然為上開猥褻
    之行為，黃女見狀驚聲尖叫後，魏呈羽旋快步逃離該車廂，
    經同車廂之乘客蔡易展聽聞黃女尖叫並呼喊有男子裸露生殖
    器等語，乃協助上前追到魏呈羽，並促請魏呈羽向列車長鍾
    志鴻說明，經列車長鍾志鴻留下魏呈羽之個人資料，嗣黃女
    亦報警處理，始悉上情。
二、案經黃女訴由內政部警政署鐵路警察局臺北分局報請臺灣臺
    北地方檢察署檢察官偵查起訴。
    理  由
壹、程序事項
    按被告以外之人於審判外之陳述，雖不符刑事訴訟法第159
    條之1至第159條之4之規定，而經當事人於審判程序同意作
    為證據，法院審酌該言詞陳述或書面陳述作成時之情況，認
    為適當者，亦得為證據；又當事人、代理人或辯護人於法院
    調查證據時，知有刑事訴訟法第159條第1項不得為證據之情
    形，而未於言詞辯論終結前聲明異議者，視為有前項之同意
    ，刑事訴訟法第159條之5定有明文。經查，檢察官、被告魏
    呈羽（下稱被告）於本院審判程序時，均未對證據能力有所
    爭執（本院卷第45至47頁），供述證據部分視為同意作為證
    據，本院審酌各該證據作成或取得時狀況，並無顯不可信或
    違法取得等情況，且經本院依法踐行證據調查程序並認為適
    當，而有證據能力；其餘資以認定本案犯罪事實之非供述證
    據，亦查無違反法定程序取得之情形，依刑事訴訟法第158
    條之4之反面解釋，亦有證據能力。
貳、實體事項
一、認定犯罪事實所憑之證據及理由
　　上開事實，業據被告於本院審理時坦承不諱（本院卷第44、
    47頁），核與證人即告訴人黃女、證人蔡易展、鍾志鴻於警
    詢及偵查中之證述情節相符（偵卷第15至16、19至21、31至
    34、85至87頁），且有被告下車後於月台與列車長交談及嗣
    後搭車離去之月台監視器錄影影像截圖在卷可佐（偵卷第45
    至48頁），被告上開任意性自白，核與事實相符，本案事證
    明確，應依法論科。
二、論罪科刑
　 ㈠核被告所為，係犯刑法第234條第1項之公然猥褻罪。
　 ㈡查被告曾於106年間因公然猥褻罪經臺灣新竹地方法院以107
     年度竹簡字第21號判決判處有期徒刑3月，並諭知易科罰金
     之折算標準，而於107年5月29日易科罰金執行完畢；又於1
     09年間因毀損罪經臺灣新北地方法院以110年度審簡字第92
     號判決判處有期徒刑4月，並諭知易科罰金之折算標準。甫
     於110年8月31日易科罰金執行完畢，此經被告供明在卷，
     並有本院被告前科紀錄表在卷可稽。依司法院大法官會議
     釋字第775號解釋之旨，其係於前案因易科罰金執行完畢後
     5年內故意犯本案有期徒刑以上刑之罪，為累犯，審酌其前
     案中即有妨害風化之犯罪，甫於3年前執行完畢，竟未能悔
     改，再犯本件同罪質、類型之犯行，足認被告未因前案刑
     罰執行後有所警惕，刑罰感應力薄弱，參諸前揭解釋意旨
     ，依刑法第47條第1項之規定加重其刑，並無違背刑罰相當
     性原則，應依法加重其刑。
三、撤銷改判之理由
　㈠原審據以論科，固非無見，惟原審以檢察官未具體提出被告
    構成累犯之證明方法，爰不論以累犯，未以累犯規定加重其
    刑。按被告構成累犯之事實及應加重其刑之事項，均應由檢
    察官主張並具體指出證明之方法後，經法院踐行調查、辯論
    程序，方得作為論以累犯及是否加重其刑之裁判基礎（最高
    法院110年度台上大字第5660號裁定意旨參照）。本件檢察
    官於起訴書內，業已於犯罪事實欄內載明「魏呈羽前因毀損
    等案件，經臺灣新北地方法院以110年度審簡字第92號判決
    判處有期徒刑4月確定，於民國110年8月31日易科罰金執行
    完畢。」之構成累犯事實，並於證據並所犯法條欄內，敘明
    「被告有如犯罪事實欄所載之有期徒刑執行完畢紀錄，有本
    署刑案資料查註紀錄表在卷可憑，其於有期徒刑執行完畢5年內
    ，故意再犯本件有期徒刑以上之罪，為累犯，請參照司法院釋
    字第775號解釋意旨，審酌是否依刑法第47條第1項之規定加
    重其刑」之旨，復於本院審理時主張被告前開公然猥褻之犯
    罪前科亦成立累犯，應加重其刑之旨（本院卷第48頁），已
    盡其主張累犯前科事實之責任；雖檢察官於起訴書中，固僅
    提出刑案資料查註紀錄表之派生證據，然被告就其前案紀錄
    表均表示沒有意見而未爭執該證據之證據能力（原審卷第33
    、34頁、本院卷第48頁），亦可認業已具體指出證明之方法
    ，原審未及審酌即遽認檢察官未具體指出被告構成累犯之事
    實及提出證明方法，容有未洽。被告上訴意旨，徒以擬與告
    訴人達成和解賠償以求輕判，惟為告訴人所拒（本院卷第49
    頁），而原審量刑既未逾越法定刑度，亦無權利濫用之違法
    ，則被告上訴意旨，固不足取。惟原判決既有上開可議之處
    ，自屬無可維持，應由本院予以撤銷改判。
　㈡爰審酌被告於本案行為前，已有二度於臺灣鐵路車廂處朝女
    子露出生殖器自慰至射精，並將精液噴灑於被害女子之公然
    猥褻前案紀錄，素行甚劣，竟不思反省改過，猶再犯本案，
    敗壞善良風俗，毫不尊重女性，顯然對得易科罰金之刑罰反
    應力薄弱，犯後於事證明確之下猶僅於偵查中坦承搭乘前揭
    列車之客觀事實，另考量被告犯後於本院已坦承犯行，態度
    尚佳，雖表達賠償意願，然迄今未與被害人達成和解並賠償
    被害人所受損害，參以被告於原審審理時自陳國中畢業之智
    識程度、已婚、現待業中、需扶養未成年子女等生活狀況，
    暨被告之犯罪動機、行為所生危害程度、目的及手段等一切
    情狀，量處有期徒刑7月。
據上論斷，應依刑事訴訟法第369條第1項前段、第364條、第299
條第1項前段，判決如主文。
本案經檢察官戚瑛瑛提起公訴，檢察官王亞樵到庭執行職務。
中　　華　　民　　國　　111 　年　　11　　月　　15　　日
                  刑事第二十二庭審判長法　官  蔡廣昇
                                      法　官  汪怡君
                                      法　官  許文章
以上正本證明與原本無異。
不得上訴。
                                      書記官  陳盈芝
中　　華　　民　　國　　111 　年　　11　　月　　15　　日
附錄：本案論罪科刑法條全文　　　　　　　　　　　　　　　
中華民國刑法第234條
意圖供人觀覽，公然為猥褻之行為者，處1年以下有期徒刑、拘
役或9千元以下罰金。
意圖營利犯前項之罪者，處2年以下有期徒刑、拘役或科或併科3
萬元以下罰金。